【裁判字號】    95,裁,726
【裁判日期】    950413
【裁判案由】    商標評定
【裁判全文】
最  高  行  政  法  院  裁  定
                                     95年度裁字第00726號
上  訴  人  奧地利商．P E Z 國際股份有限公司（原奧地利商
            ．愛得哈士食品有限公司）
代  表  人  曼羅德．弗梅爾  斯坦．哈克
被 上訴 人  經濟部智慧財產局
代  表  人  蔡練生
參  加  人  貝恩企業有限公司
代  表  人  甲○○○
訴訟代理人  楊祺雄律師
            劉法正律師
上列當事人間因商標評定事件，上訴人對於中華民國93年9月3日
臺北高等行政法院92年度訴字第978號判決，提起上訴，本院裁
定如下：
    主  文
上訴駁回。
上訴審訴訟費用由上訴人負擔。
    理  由
按對於高等行政法院判決上訴，非以其違背法令為理由，不得為
之，行政訴訟法第242條定有明文。是對於高等行政法院判決上
訴，若未具體說明原判決違背何項法令、不適用或如何適用不當
之具體情事，即非主張原判決違背法令以為上訴理由，其上訴不
應准許。本件上訴意旨略以：系爭商標「皮禮士貝思」與據爭商
標「貝恩」兩者差異甚大，應非屬近似商標，被上訴人對於完全
相同之兩案件，卻採完全不同之見解，原判決對此亦完全未加以
說明。參加人舉證原審法院89年度訴字第1068號判決，僅是將「
使消費者發生混同誤認之虞」改為「使消費者發生混同誤認之危
險性」，並非變更判斷商標近似之標準，因此以該判決精神為判
斷標準，系爭商標與據爭商標仍不構成近似。再者，上訴人將來
實際銷售活動中是否會刻意變換使用，或其變換使用之結果是否
會與「貝恩」構成近似，非被上訴人或參加人現在得加以審查或
置喙者。又被上訴人及參加人主張系爭商標不得註冊之依據為商
標法第37條第1項第12款規定。惟商標是否近似，應總括其商標
圖案之全部，隔離觀察認定有無混同或誤認之虞，商標主管機關
無就申請人申請商標之意圖加以審查之餘地。系爭商標與據爭商
標只有部分「貝」字中文相同，然據爭商標中文「貝恩」之特殊
設計，兩者實可區別，且系爭商標經被上訴人核准，並發給商標
註冊證，因此並無仿冒或刻意規避之問題。爰請廢棄原判決，並
撤銷訴願決定及原處分等語。經核上訴論旨，旨在述說原處分不
當之理由，並泛稱原判決對系爭商標與據爭商標兩者差異甚大，
應非屬近似商標，未加以說明。惟對原判決究竟有何違背法令之
事由，並未具體指明。況查原判決已明確論斷其認定系爭商標與
據爭商標構成近似之心證理由，縱未對於上訴人之主張一一論駁
，尚不影響於判決之結果，亦難謂有判決不備理由之違法。參照
首揭規定，本件上訴難認為合法，應予駁回。
依行政訴訟法第249條第1項前段、第104條、民事訴訟法第95條
、第78條，裁定如主文。
中    華    民    國    95    年    4     月    13    日
                  第五庭審判長法  官  蔡  進  田
                              法  官  黃  合  文
                              法  官  吳  明  鴻
                              法  官  林  茂  權
                              法  官  鄭  小  康
以  上  正  本  證  明  與  原  本  無  異
中    華    民    國    95    年    4     月    14    日
                              書記官  王  福  瀛


司法院資訊處製作；財團法人民間司法改革基金會備份。
